最高法院刑事判決　　　　　　一○○年度台上字第一三四四號
上　訴　人　劉光陸
上　訴　人　施佳慧
上列上訴人等因違反毒品危害防制條例案件，不服台灣高等法院
台中分院中華民國一００年一月十七日第二審判決（一００年度
上訴字第十一號，起訴案號：台灣台中地方法院檢察署九十九年
度偵字第一四一九六、一八二一四號），提起上訴，本院判決如
下：
    主  文
上訴駁回。
    理  由
按刑事訴訟法第三百七十七條規定，上訴於第三審法院，非以判
決違背法令為理由，不得為之。是提起第三審上訴，應以原判決
違背法令為理由，係屬法定要件。如果上訴理由書狀並未依據卷
內訴訟資料，具體指摘原判決不適用何種法則或如何適用不當，
或所指摘原判決違法情事，顯與法律規定得為第三審上訴理由之
違法情形，不相適合時，均應認其上訴為違背法律上之程式，予
以駁回。本件原判決以不服地方法院之第一審判決而上訴者，應
向管轄第二審之高等法院為之。而第二審上訴書狀應敘述具體理
由；第二審法院認為上訴書狀未敘述理由者，應以判決駁回之，
刑事訴訟法第三百六十一條第一項、第二項、第三百六十七條前
段分別定有明文。上訴人劉光陸就其販賣第一級毒品（共五十罪
）、販賣第二級毒品（共八罪）、轉讓第一級毒品（共三罪）、
明知為禁藥而轉讓（一罪）（均累犯）；上訴人施佳慧就其販賣
第一級毒品（共十八罪）、販賣第二級毒品（共四罪）、轉讓第
一級毒品（一罪）（均累犯）提起第二審上訴，劉光陸之上訴理
由略謂：(一)、第一審判決雖說明上訴人二人於警詢中供稱：彼等
毒品之來源係綽號「阿輝」者等語，並提供綽號「阿輝」者之聯
絡電話供調查，惟警方迄第一審言詞辯論終結時止，並未查獲綽
號「阿輝」者或其他正犯或共犯等，有台中市警察局民國九十九
年十月十五日中市警刑字第０九九００七九九六三號函附卷可稽
等情。然警方為上開函覆後迄劉光陸提起第二審上訴，已有將近
約二個月之久，警方當已查獲相關事證，聲請再就上情予以查明
。(二)、第一審判決判處劉光陸有期徒刑部分應執行十八年八月，
劉光陸就此至為感激，然第一審未能審酌劉光陸之犯罪動機及家
庭狀況等情，聲請原審能斟酌一切情狀，對劉光陸予以從輕量刑
，給予改過自新之機會云云。施佳慧之上訴理由略謂：施佳慧犯
後悔不當初，自白認罪並痛改前非，聲請原審斟酌上情及家中有
三名幼子待扶養，而長輩年邁無力支撐困境等情，對施佳慧予以
減輕其刑等語。然查依台中市警察局九十九年十月十五日中市警
刑字第０九九００七九九六三號函等所記載之內容，足見綽號「
阿輝」者，及販毒集團周邊成員，暨下游之施用毒品者，均已更
改彼等電話門號及聯絡方式，無從依現存資料繼續追查綽號「阿
輝」者。又第一審已依刑法第五十七條之規定，斟酌上訴人二人
犯罪之一切情狀，於法定刑內各量處上訴人二人如第一審判決附
表一、二所示之刑，其所量處之刑尚稱妥適。上訴人二人上訴意
旨並未敘述其不服第一審判決而提起第二審上訴之具體理由，因
認其上訴違背法定要件，而不經言詞辯論，逕以判決駁回，已詳
敘憑以認定之理由。劉光陸上訴意旨略稱：劉光陸本件所犯皆係
重罪，原審以劉光陸提起第二審上訴未敘述具體理由，而駁回劉
光陸之第二審上訴，恐與立法意旨有違；第一審判決依憑劉光陸
自白各情，據以認定劉光陸有第一審判決事實欄所載之犯行，然
第一審判決事實欄一、（２－４）與（２－５），及（２－８）
與（２－９）所示犯行部分，均屬同一犯罪事實，乃原判決就上
情未詳予查明，於法有違云云。施佳慧上訴意旨略稱：施佳慧犯
後坦承犯行，且販賣毒品之金額非鉅，並供出毒品之來源，應符
合減刑條例之規定，聲請能予施佳慧改過自新之機會等語。惟查
彼等對於原判決究竟如何違背法令，並未依據卷內訴訟資料具體
指及，彼等上訴自屬違背法律上之程式，均應予駁回。另施佳慧
之第三審上訴既非合法，本院應從程序上予以駁回，則其請求本
院給予自新之機會云云，自屬無從審酌，附此說明。
據上論結，應依刑事訴訟法第三百九十五條前段，判決如主文。
中    華    民    國  一○○  年    三    月  二十四  日
                      最高法院刑事第一庭
                          審判長法官  董  明  霈  
                                法官  張  清  埤  
                                法官  張  祺  祥  
                                法官  張  春  福  
                                法官  林  勤  純  
本件正本證明與原本無異
                                      書  記  官  
中    華    民    國  一○○  年    四    月    一    日
                                                  M